臺灣桃園地方法院刑事判決　　　　　　　95年度訴字第2770號
公　訴　人　台灣桃園地方法院檢察署檢察官
被　　　告　甲○○
上列被告因毒品危害防制條例案件，經檢察官提起公訴（95年度
毒偵字第5985號）本院判決如下：
    主  文
甲○○施用第一級毒品，累犯，處有期徒刑壹年貳月。
    事  實
一、甲○○前因施用毒品案件，經檢察官提起公訴，並由本院裁
    定令入戒治處所，施以強制戒治一年，該強制戒治於民國91
    年3 月29日強制戒治期滿執行完畢；並經本院以90年度易字
    第1328號判處有期徒刑9 月確定。又因持有第一級毒品案件
    ，經本院以90年度易字第1339號判處有期徒刑4 月，嗣經上
    訴台灣高等法院遭駁回確定；上開二者有期徒刑復經裁定應
    執行有期徒刑1 年確定。嗣又因施用毒品案件，經本院以92
    年壢簡字第975 號判處有期徒刑5 月確定；及因偽造文書案
    件，經本院以92年易字第451 號判處有期徒刑5 月確定，經
    裁定應執行有期徒刑8 月確定，上開有期徒刑接續執行至94
    年1 月2 日縮刑期滿執行完畢（構成累犯）。
二、甲○○卻未警惕，復基於施用第一級、第二級毒品之犯意，
    於95年7 月10日下午某時，在新竹市○○○○路4 號友人張
    聖明住處，以將海洛因、安非他命同置於玻璃球內燒烤之方
    式吸食施用。嗣於同日16時10分許，在上開地址前經警盤查
    而採尿送驗，始查悉犯行。
三、案經新竹市警察局第二分局報告台灣新竹地方法院檢察署呈
    請台灣高等法院檢察署檢察長令轉台灣桃園地方法院檢察署
    檢察官偵查起訴。
    理  由
一、訊據被告甲○○固坦有於上開時、地施用甲基安非他命之犯
    行，惟辯稱：伊並未施用海洛因，係因至友人張聖明住處以
    玻璃球燒烤施用安非他命時，不知道其內摻有海洛因，係伊
    為警採尿後，隔日張聖明才告訴伊有在玻璃球內放海洛因云
    云。然查，被告於上開時、地為警查獲後採尿送驗，該尿液
    檢驗結果呈現嗎啡類、安非他命類陽性反應，有台灣檢驗科
    技股份有限公司濫用藥物尿液檢驗報告書一份在卷可參（見
    新竹地檢95年偵字第1820號卷第13頁）；足徵被告確有施用
    海洛因、安非他命之行為。被告雖以前詞辯解，惟海洛因於
    毒品交易市場售價頗為昂貴，被告於本院準備程序時亦供稱
    ：其友人張聖明有施用海洛因，但好像是用注射的等語（見
    本院卷第38頁），則其友人張聖明既係以注射方式施用海洛
    因，又豈有無故將昂貴之海洛因置於玻璃球內任由被告施用
    而不告知之理？況據被告所辯，伊與張聖明為朋友，亦未曾
    指稱其二人間有何嫌隙，張聖明亦應無故不告知被告以陷害
    被告之可能。甚者，被告前即曾因持有第一級毒品海洛因，
    為本院判處有期徒刑4 月，復經上訴駁回在案，有臺灣高等
    法院被告前案紀錄表在卷可稽，則顯見被告亦明確知悉海洛
    因為白色粉末狀，當與安非他命為透明結晶顆粒狀之外觀截
    然不同，是縱被告燒烤玻璃球內之海洛因係張聖明所放置，
    被告對此亦當能明確分辨知悉，卻仍逕自施用，則其確有施
    用第一級毒品海洛因之故意足堪認定。況被告所稱之友人張
    聖明經本院傳喚、拘提均未到庭，亦無從證明被告所辯情節
    。從而，被告施用海洛因、安非他命之犯行足堪認定，被告
    所辯為卸責之詞，難以採信。又被告前因施用毒品案件，經
    本院裁定強制戒治後，於91年3 月29日強制戒治期滿執行完
    畢等情，有刑案資料查註紀錄表、全國施用毒品案件紀錄表
    、受觀察勒戒人毒品及前科紀錄簡列表、台灣高等法院被告
    全國前案紀錄表各一份在卷為憑，其於前開強制戒治執行完
    畢五年內再犯本件施用毒品罪，可堪認定。綜上所述，被告
    係於五年內再犯毒品危害防制條例第10條之罪，應予依法論
    科。
二、按海洛因、安非他命為毒品危害防制條例第2 條第2 項第1
    款、第2 款所列管之第一級、第二級毒品。核被告所為，係
    犯毒品危害防制條例第10條第1 項、第2 項之施用第一級、
    第二級毒品罪。被告施用毒品前後持有毒品之低度行為，為
    其施用毒品之高度行為所吸收，不另論罪。而被告以將海洛
    因、安非他命同置於一玻璃球內燒烤施用，係一行為同時觸
    犯施用第一級毒品海洛因、第二級毒品安非他命罪，為想像
    競合犯，應從一重即施用第一級毒品海洛因罪論處。查被告
    有前揭有期徒刑之執行紀錄，此有臺灣高等法院被告全國前
    案紀錄表1 份附卷可稽，被告於前開有期徒刑之執行完畢後
    ，五年內故意再犯本件最重本刑為有期徒刑以上之罪，為累
    犯，應依刑法第47 條 第1 項之規定，加重其刑。爰審酌被
    告屢次矯治及處罰均未戒除毒癮，可見毒癮已深，不易自拔
    ，另考量其犯後僅坦承部分犯行之態度、生活狀況、智識程
    度、素行等一切情狀，量處如主文所示之刑。
三、至檢察官雖以96年度毒偵字第872 號提出併案意旨：認被告
    於95年11月11日下午2 時許為警查獲後採尿送驗回溯96小時
    有施用第二級毒品安非他命之犯行，因認被告該犯行與本案
    具有集合犯之關係，為實質上一罪云云。惟按學理上所稱「
    集合犯」係指該罪名之犯罪構成要件中，本身即含有反覆實
    行數個同種類行為特質之犯罪。換言之，行為人在主觀上係
    自始基於一個概括性之犯意，在密切接近之一定時、地持續
    實行之複次行為，倘依社會通念，於客觀上認為符合一個反
    覆、延續性之行為觀念者，於刑法評價上，即應僅成立一罪
    ，例如經營、從事業務、收集、販賣、製造、散布等行為概
    念者是。至對於竊盜、吸毒（施用毒品）此類具有習慣成癮
    之病態性犯罪，除經囑託或選任心理、精神等醫學專門機構
    或醫師、專家鑑定結果，行為人確係有犯罪之倚賴性，屬病
    態之習慣犯，且可認行為人係基於概括之決意，於密切之時
    、地反覆延續實行竊盜、施用毒品等犯罪，依社會一般客觀
    上之觀察，認論以一罪為適當時，再依集合犯之法理，祇論
    以包括之一罪，始足當之，否則即應依實質競合予以併合處
    罰。查本案與上開併案相隔以達數月之久，況被告於本院審
    理時供稱：該次（併案）係在家裡施用，於本案至該案查獲
    之間都沒有施用安非他命等語（見本院96年3 月26日審理筆
    錄），是實難認被告係在密切之時、地反覆延續實行施用毒
    品，亦無從認定被告主觀上有反覆施用毒品之犯意。從而，
    本案與併案間並不具有集合犯之關係，本院無從併予審理，
    此部分應退由檢察官另為適法之處理，附此敘明。
據上論斷，應依刑事訴訟法第299 條第1 項前段，毒品危害防制
條例第10條第1 項，刑法第11條、第55條、第47條第1 項，判決
如主文。
本案經檢察官鄭東峰到庭執行職務
中　　華　　民　　國　　96　　年　　4 　　月　　 9　　日
                  刑事第十二庭  審判長法  官  游紅桃
                                      法  官  江俊彥
                                      法　官　陳雪玉
以上正本證明與原本無異。
如不服本判決，應於判決送達後10日內向本院提出上訴狀（應附
繕本），上訴於臺灣高等法院。
　　　　　　　　　　　　　　        　書記官　戴育萍
中　　華　　民　　國　　96　　年　　4 　　月　　12　　日
附錄論罪科刑法條
毒品危害防制條例第10條
施用第一級毒品者，處 6 月以上 5 年以下有期徒刑。
施用第二級毒品者，處 3 年以下有期徒刑。
